臺灣高等法院臺中分院刑事判決　　　　　　　　　九十一年度上易字第一三一四號
　　上　訴　人　臺灣臺中地方法院檢察署檢察官
　　被　　　告　乙○○
　　選任辯護人　陳日炘
右上訴人，因被告傷害等案件，不服臺灣臺中地方法院九十一年易字第一０七九號，
中華民國九十一年六月五日第一審判決（聲請簡易判決處刑案號：台灣台中地方法院
檢察署九十一年度偵字第一０六二號），提起上訴，本院判決如左：
    主      文
上訴駁回。
    理      由
一、本案經本院審理結果，認第一審判決以被告（下稱被告）乙○○，被訴恐嚇部分
    之犯罪不能證明，因而為其無罪之諭知，經核尚無不當，應予維持，並引用第一
    審判決書記載之理由（如附件）。
二、檢察官上訴意旨略稱：證人陳中和（應係劉中和之誤）雖於偵查中證稱沒有印象
    被告有恐嚇被害人丙○○，然其並非自始至終均在現場，因其有離開去打電話報
    警，原審認定其均在場沒有聽到恐嚇話語，自有違誤，且即令證人均在場，其不
    記得上開恐嚇言語，可能原因很多，自難認定被告未曾對被害人為恐嚇，且被害
    人於偵查中表示對證人之證言沒有意見，但係對證人就被告傷害犯行部分之證言
    沒有意見，並對恐嚇犯行之已無記憶之證言表示尊重而已，並非表示其坦承被告
    沒有恐嚇犯行，否則即與其指訴有違。又證人廖宜芬於偵查中經隔離訊問後，仍
    證稱被告有上開犯行，自難以其係被害人之配偶而認有偏頗，原審之上開認定自
    有未洽云云。但查，被害人丙○○與被告互毆之犯行，業據雙方提出診斷書在卷
    為憑，雙方並各於警訊時指稱遭對方出言恐嚇在案，則被害人與被告係處於對立
    之狀態，至為明顯，是被害人於警訊時之恐嚇指稱，是否可信，自非無疑。而證
    人廖宜芬係被害人之配偶，伊亦未於警訊時作證，則伊於偵查中之證詞，是否有
    憑有據，亦非無疑。嗣被害人方面查報之證人劉中和，於偵查中之證詞，至為明
    確，茲依伊所證稱「沒有印象有這樣講」云云，復為被害人就該證言當庭表明「
    實在」等語（並非沒有意見），其後，檢察官雖將被害人被指訴之犯嫌，均為不
    起訴處分在案，然該證人劉中和既未偏袒任何一方，是被害人上開指稱遭被告恐
    嚇犯行，顯難遽信。況且，當時雙方在互毆，各自出言情況下，縱有一方出言不
    遜，能否逕認已造成對方恐懼畏怖之心，亦有可疑，從而，原審綜合各情，而為
    被告無罪之諭知，經核自無不合。檢察官未提出補強證據，徒以證人劉中和有離
    開打電話報警，證人廖宜芬之證言應可採信等等為由，指摘原判決此部分認定不
    當，自為無理由，其上訴應予駁回。
據上論斷，應依刑事訴訟法第三百七十三條、第三百六十八條，判決如主文。
本案經檢察官甲○○到庭執行職務。
中      華      民      國　    九十一     年     八      月   二十七 　日
                                臺灣高等法院臺中分院刑事第二庭
                                      審判長法  官　羅　禮　政
                                            法  官　陳　欣　安
                                            法  官  蔡　聰　明
右正本證明與原本無異。
不得上訴。
                                            書記官　郭  振　祥
中      華      民      國　    九十一     年     八      月   二十八 　日
                                                                        Ｒ
臺灣臺中地方法院刑事判決              九十一年度易字第一七九號
    公  訴  人  臺灣臺中地方法院檢察署檢察官
    被      告  乙○○  男五十三歲（民國○○○年○月○日生）
                        住台中縣東勢鎮○○街三八五之十二號
                        身分證統一編號：Ｖ一五五八三七號
    選任辯護人  陳日炘律師
右列被告因傷害等案件，經檢察官聲請以簡易判決處刑（九十一年度偵字第１０６２
號)，本院認為不宜以簡易判決處刑應適用通常程序並判決如左：
    主  文
乙○○共同傷害人之身體，處拘役貳拾日，如易科罰金，以參佰元折算壹日。
乙○○被訴恐嚇危害安全部分無罪。
    事  實
一、乙○○與丙○○都是台中縣東勢鎮○○○街市場之攤販，中華民國九十年十二月
    十一日上午七時許，因丙○○開車在台中縣東勢鎮○○○街八十七號前，擋住後
    方路人所騎之機車影響市場交通，乙○○見狀乃上前勸請丙○○到車退讓，以疏
    解擁擠之交通，丙○○不服氣，二人因此發生口角，致乙○○心生不滿，而與二
    位不詳姓名年籍有刑事責任能力之男子，基於共同普通傷害之犯意聯絡，於同日
    上午十一時五十分許，前往丙○○之攤位，共同毆打丙○○，使丙○○受有（一
 ）右側頸部三處紅瘀斑各約六公分、六公分、六點五公分（二）右手臂二處紅瘀
    斑各約七公分、六公分（三）左肘擦傷約七點五乘以三公分（四）左膝擦傷約五
    乘以四點五公分等傷害。
二、案經被害人丙○○訴由台中縣警察局東勢分局移送臺灣臺中地方法院檢察署檢察
    官偵查後聲請以簡易判決處刑，本院適用通常程序審理。
    理  由
一、被告乙○○就因上述原因而毆傷被害人丙○○使之受有上述傷害之事實固坦承不
    諱，然辯稱僅其一人與丙○○發生扭打，並未與他人共同毆打丙○○云云。然查
    被害人丙○○指稱被告確係與另二位約為高中生年紀到二十歲左右之男性同時抵
    達其所經營之攤位前，隨即聯手予以毆打，而目擊之證人陳中和於檢察官偵查中
    也證稱當時乙○○先質問丙○○說早上的事情是不是不爽，被害人回答說什麼爽
    不爽，乙○○便動手打被害人，後來有二位年輕人過來架著被害人讓乙○○毆打
    ，其見狀趨前將他們拉開阻止他們打架，拉開之後被告又與被害人扭打在一起，
    雙方互毆。依陳中和之證述，可確認被告確實係與二位男性共同毆打被害人，而
    被告雖稱陳中和與其不睦，所為證詞偏袒丙○○，然查本件被害人又指稱被告對
    其施恐嚇，若證人陳中和偏袒被害人，則陳中和於檢察官偵查中也一定指稱被告
    也有恐嚇之行為，然陳中和卻供稱並沒有聽到被告對被害人恐嚇之言詞，足見證
    人陳中和之陳述乃屬真實而無偏袒被害人或故意對被告不利，其證詞可以採信。
    依被害人及證人之陳述內容，足可認定被告確實有與二位男性共同毆打被害人之
    事實，被告所為辯解，乃屬不實，無可採信。被害人因被告與另外二位男性之共
    同毆打，而受有如事實欄所載之傷害，此有被害人所提出之驗傷診斷書在卷可稽
    ，本件事證甚為明確，被告犯行堪以認定。
二、核被告所為，係犯刑法第二百七十七條第一項之傷害罪，其與二位不詳姓名年籍
    有刑事責任能力之男子，就犯罪之實施有犯意聯絡及行為之分擔，為共同正犯。
    爰審酌被告之品行、犯罪之動機、目的、手段、犯罪時所受之刺激、被害人受傷
    害程度及被告犯罪後之態度等一切情狀，量處如主文所示之刑，並諭知易科罰金
    之折算標準。
三、公訴意旨另以被告乙○○於毆打被害人丙○○之後，又對丙○○嚇稱不能再來東
    勢擺攤，否則要讓丙○○死，致丙○○心生畏懼，認為被告另犯刑法第三百零五
    條之恐嚇危害安全罪。查公訴人認為被告有此部份犯行，係以被害人丙○○之指
    訴及證人廖宜芬之證述為依據，而廖宜芬於檢察官偵查中雖證稱被告有恐嚇說是
    如果丙○○繼續在東勢做生意，就要讓他們死，然查廖宜芬係丙○○之妻子，所
    為證詞難免有偏袒丙○○之情形，不能遽信，而證人陳中和於檢察官偵查中證稱
    當時印象中並沒有聽到被告對丙○○說不可以在東勢擺攤否則要他死之言詞，經
    檢察官當庭詢問丙○○就該證詞之內容有何意見，丙○○表示陳中和之證詞實在
    （見九十一年二月六日訊問筆錄），查證人陳中和於被告與被害人發生爭吵之時
    始終在場，被告有無施恐嚇，證人陳中和最為清楚，其既然稱沒有聽見被告有恐
    嚇之言詞，足見被告並無恐嚇丙○○，丙○○於警訊時稱被被告恐嚇，應非實在
    。本院調查結果，認為不能證明被告有此部份之行為，此部份應諭知被告無罪。
據上論斷，應依刑事訴訟法第四百五十二條、第二百九十九條第一項前段、第三百零
一條第一項，刑法第二十八條、第二百七十七條第一項、第四十一條第一項前段，罰
金罰鍰提高標準條例第一條前段、第二條，判決如主文。
中    華    民    國      九十一      年      六        月    五      日
                                          法  官李添興
右正本證明與原本無異。
如不服本判決，應於判決送達後十日內向本院提出上訴狀，上訴於臺灣高等法院臺中
分院( 須附繕本 )。
                                          書記官
中    華    民    國      九十一      年      六        月    五      日
